臺灣士林地方法院刑事判決
111年度金簡上字第54號
上  訴  人  臺灣士林地方檢察署檢察官
被      告  吳彥志



上列上訴人因被告違反洗錢防制法等案件，不服本院刑事庭於中
華民國111年4月29日所為111年度金簡字第23、24號第一審簡易
判決（原起訴案號：110年度偵字第3112、3626號；追加起訴案
號：110年度偵緝字第824號；移送併辦案號：110年度偵字第549
2、9007、16438、16894、19029號），提起上訴，本院管轄之第
二審合議庭判決如下：
    主  文
上訴駁回。　　
    事實及理由
一、按第二審被告經合法傳喚，無正當之理由不到庭者，得不待
    其陳述，逕行判決；對於簡易判決處刑不服而上訴者，得準
    用上開規定，刑事訴訟法第371條、第455條之1第3項分別定
    有明文。查，本院合法傳喚被告吳彥志應於民國111年9月28
    日上午10時30分到庭審理，該審理傳票於同年月13日送達被
    告之居所即新北市○○區○○○路0巷0號3樓，因未獲會晤本人，
    由其受僱人收受而發生送達之效力，該受僱人並已於同年月
    14日將上開審理傳票轉交予被告本人，此有經被告親自簽收
    之掛號郵件收發簿影本1紙在卷可查（見本院卷第87頁）。
    嗣被告於上開審理期日無正當理由未到庭，依前開規定，爰
    不待其陳述，逕行判決，合先敘明。
二、本案經本院審理結果，認第一審刑事簡易判決以被告提供華
    南商業銀行帳號000000000000號帳戶（下稱華南銀行帳戶）
    部分所為，係幫助犯洗錢防制法第14條第1項之洗錢罪，處
    有期徒刑6月，併科罰金新臺幣（下同）8萬元，並諭知罰金
    如易服勞役之折算標準為1千元折算1日。另提供郵局帳號00
    000000000000號帳戶（下稱郵局帳戶）部分所為，亦係幫助
    犯洗錢防制法第14條第1項之洗錢罪，處有期徒刑2月，併科
    罰金2萬元，罰金如易服勞役之折算標準亦為1千元折算1日
    。並定其應執行有期徒刑7月，併科罰金9萬元，罰金如易服
    勞役之折算標準為1千元折算1日，經核認事用法及量刑均無
    不當，應予維持，並引用第一審刑事簡易判決書、起訴書、
    併辦意旨書及追加起訴書記載之事實及證據（如附件）。
三、檢察官循告訴人邱建達之請求提起上訴，其上訴意旨略以：
    本件被害人眾多，經臺灣士林地方檢察署對被告提起公訴後
    ，迭經函請併辦及追加起訴，足認被告犯罪所生之危害重大
    ，且被告未與被害人達成和解，未能有效彌補被害人所生損
    害，原審所量處之刑度，有背離一般人民法律期待之瑕疵，
    難收懲儆之效，非謂罪刑相當，爰依法提起上訴等語。
四、駁回上訴之理由：
㈠、按刑之量定係實體法上賦予法院得為自由裁量之事項，倘其
    未有逾越法律所規定之範圍，或濫用其權限，即不得任意指
    摘為違法。而量刑之輕重，係事實審法院得依職權自由裁量
    之事項，茍已斟酌刑法第57條各款所列情狀而未逾越法定刑
    度，則不得遽指為違法；又刑罰之量定屬法院自由裁量之職
    權行使，但仍應審酌刑法第57條所列各款事由及一切情狀，
    為酌量輕重之標準，並非漫無限制，在同一犯罪事實與情節
    ，如別無其他加重或減輕之原因，下級法院量定之刑，亦無
    過重或失輕之不當情形，則上級法院對於下級法院之職權行
    使，原則上應予尊重。
㈡、經查，被告於原審準備程序已坦承犯行，且有原審刑事簡易
    判決書、起訴書、併辦意旨書及追加起訴書所列之各項證據
    可資佐證，是原審以被告於109年10月某日提供華南銀行帳
    戶，及於109年9月某日提供郵局帳戶等2行為，均係犯刑法
    第30條第1項前段、第339條第1項之幫助詐欺取財罪，及刑
    法第30條第1項前段、洗錢防制法第14條第1項之幫助洗錢罪
    ，為想像競合犯，從一重論以幫助洗錢罪，且上開二罪間，
    犯意各別，行為互殊，應予分論併罰，而依刑事訴訟法第44
    9條第2項、第3項、第454條第2項，洗錢防制法第2條第2款
    、第14條第1項、第16條第2項，刑法第11條前段、第30條第
    1項、第2項、第339條第1項、第55條、第51條第5款、第7款
    、第42條第3項前段，刑法施行法第1條之1第1項等規定依法
    論罪，並審酌被告輕率提供金融帳戶工具供他人從事詐財、
    洗錢行為，非但增加被害人追索財物之困難，造成社會人心
    不安，亦助長詐欺犯罪之氣焰，造成金流斷點，使國家難以
    追索查緝，其交付帳戶資料予詐欺正犯，詐得金額已對社會
    秩序造成危害，兼衡被告有多次犯罪科刑紀錄之素行，然犯
    後已坦認犯行，非無悔意之態度，及被告僅與告訴人許哲瑋
    成立和解，有和解筆錄1份在卷可參（見本院110年度金訴字
    第418號卷第289頁），然並未與其餘被害人成立和解，亦未
    為賠償，併考量被告犯罪之動機、目的，及其自陳國小畢業
    之智識程度、離婚，從事搬家工人工作、月薪約4萬多元之
    家庭生活經濟狀況等一切情狀，就上開2罪分別量處有期徒
    刑6月，併科罰金8萬元、有期徒刑2月，併科罰金2萬元，並
    均諭知罰金如易服勞役，以1千元折算1日，並定其應執行有
    期徒刑7月，併科罰金9萬元，亦諭知罰金如易服勞役，以1
    千元折算1日。是本院認原審量刑時，已以行為人責任為基
    礎，就刑法第57條所定各款科刑輕重應審酌之事項，於法定
    刑度範圍內，詳予考量審酌而為刑之量定，並已就檢察官上
    訴意旨所指摘者即被告之前案紀錄、犯後坦承犯行之態度、
    對告訴人等所造成之損害，及被告僅與告訴人許哲瑋達成調
    解，然未能與其餘告訴人達成和解等各該情節斟酌在內，量
    刑並無逾越法定刑度，尚無明顯過輕之情形，核與罪刑相當
    原則無悖，尚屬允洽。
㈢、再者，刑事罪責與民事損害賠償間本為二不同責任，刑事判
    決亦無確認被告民事損害賠償義務內容之功能，故被告與告
    訴人是否達成民事上和解，固係斟酌被告犯罪後態度的因素
    之一，但當事人間未能達成和解，原因甚多，容因被告無理
    由拒不賠償，抑或囿於被告經濟，或告訴人條件過高等不一
    而足，尚難僅以被告未與其他告訴人達成和解乙節為由即量
    處被告重刑，亦非可因此逕認原審量刑過輕。是以，檢察官
    以前揭上訴理由指摘原審量刑過輕，尚難憑採。
㈣、綜上所述，原審之認事用法並無違誤，量刑亦屬妥適，檢察
    官上訴意旨指摘原審適用法律違誤及量刑過輕，經核均為無
    理由，應予駁回。
據上論斷，依刑事訴訟法第455條之1第1項、第3項、第368條、
第371條、第373條，判決如主文。
本案經檢察官陳韻中提起公訴、移送併辦及追加起訴，檢察官劉
畊甫、黃睦涵移送併辦，檢察官周禹境提起上訴，檢察官林聰良
到庭執行職務。
中　　華　　民　　國　　111 　年　　10　　月　　26　　日
                  刑事第七庭  審判長法  官 李育仁
                                    法  官 吳佩真
                                    法  官 林靖淳
以上正本證明與原本無異。
本件不得上訴。
                                     書記官 周佳誼
中　　華　　民　　國　　111 　年　　10　　月　　31　　日